【裁判字號】    97,訴,1944
【裁判日期】    980123
【裁判案由】    返還款項
【裁判全文】
臺灣桃園地方法院民事判決              97年度訴字第1944號
原      告  乙○○
被      告  甲○○
上列當事人間返還款項事件，本院於民國98年1 月14日言詞辯論
終結，判決如下：
    主  文
被告應給付原告新台幣伍拾壹萬零伍佰伍拾貳元，及自民國九十
七年十二月六日起至清償日止，按年息百分之五計算之利息。
訴訟費用由被告負擔。
    事實及理由
壹、程序方面：
    按當事人得以合意定第一審管轄法院，民事訴訟法第24條第
    1 項定有明文。次按債權讓與係以移轉特定債權為標的之契
    約，其受讓人固僅受讓債權，而非承受契約當事人之地位，
    惟對於債之同一性
    不生影響，因此附隨於原債權之抗辯權，亦不因債權之讓與
    而喪失。且所謂得對抗讓與人之事由，不獨實體法上之抗辯
    ，訴訟法上之抗辯亦包括在內，如合意管轄之抗辯及仲裁契
    約之抗辯等（最高法院87年度台抗字第630 號判決意旨參照
    ）。查本件原告主張被告於民國84年1 月14日向國泰世華商
    業銀行桃興分行（下稱國泰銀行）貸款新台幣（下同）1,27
    0,000 元，並由原告作為該貸款之連帶保證人，嗣因被告繳
    不出貸款，原告為免其名下所有之不動產遭到法院查封拍賣
    ，乃代替被告清償伊對國泰銀行所積欠之款項，共計510,55
    2 元，原告因而取得國泰銀行對被告之債權等語，參以被告
    與國泰銀行簽約時，約定「若借款人不依約履行責任，經貴
    公司提起訴訟時，借款人與連帶保證人同意以桃園地方法院
    為第一審管轄法院」（參見本院卷第6 頁），揆諸上開規定
    及說明，本院對本件自有管轄權，合先敘明。
貳、實體方面：
一、本件原告主張：
  (一)被告於84年1 月14日因購買房屋而向國泰銀行貸款1,270,00
    0 元，並邀原告擔任該貸款之連帶保證人。嗣被告繳不出貸
    款，國泰銀行遂要求原告負連帶保證人責任，向原告催討被
    告所欠繳之款項，進而查封原告名下所有之不動產。原告為
    免其名下所有之不動產遭到法院查封拍賣，乃代替被告清償
    伊對國泰銀行所積欠之款項，共計510,552 元。原告於代償
    上開款項後，國泰銀行並同時開具代償證明書與原告。依民
    法第312 條之規定，原告於清償之限度內承受國泰銀行之權
    利，自得向被告請求返還代償之款項。
  (二)聲明：被告應給付原告510,552 元，及自起訴狀繕本送達翌
    日起至清償日止，按年息百分之5 計算之利息。
二、被告經合法通知，未於言詞辯論期日到庭，亦未提出書狀作
    何聲明或陳述。
三、原告主張之前揭事實，業據提出與其所述相符之借據、代償
    證明書各1 件為證（參見本院卷第6 至7 頁），而被告已於
    相當時期受合法之通知，於言辯論期日不到場，亦未提出準
    備書狀爭執，是原告主張之前揭事實，自堪信為真實。
四、按就債之履行有利害關係之第三人為清償者，於其清償之限
    度內承受債權人之權利，但不得有害於債權人之利益，民法
    第312 條定有明文。經查，本件被告積欠國泰銀行之貸款債
    務510,552 元係由原告清償完畢，揆諸前開規定，原告自得
五、綜上所述，原告基於消費借貸及債權讓與之法律關係，請求
    被告給付如主文第1 項所示之款項，為有理由，應予准許。
六、據上論結，本件原告之訴為有理由，依民事訴訟法第385 條
    第1 項前段、第78條，判決如主文。
中    華    民    國    98    年    1     月    23    日
                  民事第一庭    法  官  林哲賢
上為正本係照原本作成。
如對本判決上訴，須於判決送達後20日內向本院提出上訴狀
中    華    民    國    98    年    1     月    23    日
                                書記官  羅美英


司法院資訊處製作；財團法人民間司法改革基金會備份。
